臺灣新竹地方法院刑事判決
109年度交易字第446號
公  訴  人  臺灣新竹地方檢察署檢察官
被      告  羅桂香



選任辯護人  陳文正律師
被      告  陳彥仁



            黃忠慶


上列被告等因過失傷害案件，經檢察官提起公訴（109年度調偵
字第195號），本院判決如下：
    主  文
羅桂香犯過失傷害罪，處拘役肆拾伍日，如易科罰金，以新臺幣
壹仟元折算壹日。
陳彥仁犯過失傷害罪，處拘役參拾伍日，如易科罰金，以新臺幣
壹仟元折算壹日。
黃忠慶犯過失傷害罪，處拘役參拾日，如易科罰金，以新臺幣壹
仟元折算壹日。
羅桂香被訴對黃忠慶犯過失傷害罪部分無罪。
    事  實
一、羅桂香於民國108年4月5日16時50分許，駕駛車牌號碼00-00
    00號自用小客車，沿新竹縣關西鎮正義路由西往東方向行駛
    ，行經正義路與光復路交岔路口，欲左轉行駛時，本應注意
    車輛行經車道號誌為閃光黃燈之交岔路口時，應減速慢行小
    心通過，以隨時為停車之準備，且應注意行駛至交岔路口時
    ，轉彎車應暫停讓直行車先行；而依當時天候晴、日間自然
    光線、路面乾燥、無缺陷亦無障礙物、視距良好等情況觀之
    ，並無不能注意之情事，竟疏未注意，貿然左轉，適有陳彥
    仁、黃忠慶分別騎駛車牌號碼000-0000號、車牌號碼00-00
    號大型重型機車沿正義路由東往西方向先後直行至該處，其
    等本應減速接近注意安全小心通過，惟其等亦疏未注意行經
    該閃光黃燈號誌路口時，仍貿然通過該路口，陳彥仁騎駛之
    車牌號碼000-0000號大型重型機車先與羅桂香上開自用小客
    車發生碰撞，羅桂香駕駛之自用小客車與陳彥仁騎駛之大型
    重型機車發生碰撞後隨即煞停，黃忠慶騎駛車牌號碼00-00
    號大型重型機車，因未與前車保持隨時可以煞停之距離，見
    狀閃避不及，隨後旋即撞擊羅桂香已停駛之上開自用小客車
    ，致陳彥仁受有右腳踝扭傷、大腿擦挫傷、小腿擦挫傷、右
    手肘擦挫傷及右肩擦挫傷之傷害；羅桂香則受有左側肋骨多
    處閉鎖性骨折之傷害。嗣經羅桂香、陳彥仁、黃忠慶於肇事
    後，立即停留在現場等候，且在有偵查犯罪權限之機關或公
    務員尚不知何人為肇事者前，主動向到場處理之警員坦承肇
    事，而自願接受裁判，始悉上情。
二、案經羅桂香、陳彥仁訴由新竹縣政府警察局新埔分局報告臺
    灣新竹地方檢察署檢察官偵查起訴。
    理  由
甲、有罪部分：
壹、程序部分：
    按被告以外之人於審判外之言詞或書面陳述，除法律有規定
    者外，不得作為證據。被告以外之人於審判外之陳述，經當
    事人於審判程序同意作為證據，法院審酌該言詞陳述或書面
    陳述作成時之情況，認為適當者，亦得為證據。當事人、代
    理人或辯護人於法院調查證據時，知有第159 條第1 項不得
    為證據之情形，而未於言詞辯論終結前聲明異議者，視為有
    前項之同意。刑事訴訟法第159 條第1 項、第159 條之5 分
    別定有明文。經查，本判決所引用被告兼告訴人羅桂香、陳
    彥仁（下簡稱被告羅桂香及被告陳彥仁）、被告黃忠慶以外
    之人於審判外之陳述之部分供述證據，檢察官、被告等人、
    被告羅桂香之辯護人於準備程序均表示同意有證據能力（本
    院卷第60頁、第97頁、第135頁），且檢察官、被告等人及
    辯護人就本案所引用之各該證據方法，均未於言詞辯論終結
    前聲明異議，本院復審酌上開供述證據作成時，並無違法或
    不當之情況；另其餘所依憑判斷之非供述證據，亦無證據證
    明係違反法定程序所取得，且無其他不得作為證據之情形；
    此外，上開各該供述證據及非供述證據，又均無證明力明顯
    過低之情形，復均經本院於審判程序依法進行調查，並予以
    當事人辯論，被告等人之訴訟防禦權，已受保障，因認上開
    供述證據及非供述證據等證據方法，均適當得為證據，而應
    認均有證據能力。
貳、實體事項：
一、本院認定犯罪事實所憑證據及認定之理由：
  ㈠上開犯罪事實，業據被告羅桂香、陳彥仁、黃忠慶於本院準
    備、審理中均坦承不諱（本院卷第57頁、第93頁、第131頁
    、第230頁、第232頁），並有龍合骨科診所診斷證明書、傳
    統民俗療法中心收據、道路交通事故現場圖、道路交通事故
    調查表㈠、道路交通事故調查報告表㈡、龍合骨科診所108年1
    0月30日龍（游）字第108101030號函級其附看診病歷、祐大
    骨外科診所檢附被告羅桂香之看診藥單、祐大骨外科診所10
    9年12月4日祐大第0000000字號函、龍合骨科109年12月8日
    龍（游）字第000000000號診所函各1份、事故現場相片數張
    （11255號偵卷第15頁、第24頁、第34頁、第35頁、第36頁
    、第46頁至第59頁、第77頁至第79頁、第83頁；本院卷第75
    頁、第85頁）附卷可稽，足認被告等人上開任意性之自白與
    事實相符，堪以採信。
  ㈡按駕駛人駕駛汽、機車，應遵守道路交通標誌、標線、號誌
    之指示，而閃光黃燈表示「警告」，車輛應減速接近，注意
    安全，小心通過，且行駛至交岔路口，轉彎車應讓直行車先
    行；又汽、機車行駛時，駕駛人應注意車前狀況及兩車並行
    之間隔，後車與前車之間應保持隨時可以煞停之距離，並隨
    時採取必要之安全措施，道路交通標誌標線號誌設置規則第
    211條第1項第1款、道路交通安全規則第90條、第94條、第1
    02 條第1 項第7 款分別定有明文。經查，被告羅桂香於前
    揭時、地駕駛自用小客車；被告陳彥仁、黃忠慶於前揭時、
    地分別騎駛大型重型機車，自均負有上開注意義務，而依卷
    附之道路交通事故調查表㈠記載，被告等人肇事時之路況天
    候晴、日間自然光線、路面乾燥、無缺陷亦無障礙物、視距
    良好等情況觀之，並無不能注意之情事，其等竟均疏未注意
    ，被告羅桂香貿然左轉；被告陳彥仁、黃忠慶行經該閃光黃
    燈號誌路口時，均未應減速接近注意安全小心通過；被告黃
    忠慶未與前車保持足夠之安全距離，被告羅桂香、陳彥仁因
    而不慎發生碰撞，被告黃忠慶見被告羅桂香、陳彥仁已發生
    碰撞，惟閃避不及，隨後仍撞擊被告羅桂香已停駛之上開自
    用小客車，被告羅桂香、陳彥仁因而受有上開之傷害，堪認
    被告羅桂香對於本件車禍之發生，確有未遵守轉彎車應讓直
    行車先行之過失；被告陳彥仁、黃忠慶對於本件車禍之發生
    ，確均有未遵守交通號誌之過失；被告黃忠慶另有未與前車
    保持足夠安全距離之過失，應甚明確。
　㈢再本件經送交通部公路總局新竹區監理所竹苗區車輛行車事
    故鑑定會鑑定肇事責任，結果亦認被告羅桂香駕駛自用小客
    車，行經閃光黃燈號誌路口左轉彎，未充分注意對向直行駛
    入之車輛並讓其先行，與被告陳彥仁騎駛大型重機車，駛入
    慢車道直行且行經閃光黃燈號誌路口，未減速接近，注意安
    全，小心通過，同為肇事原因；又被告羅桂香、陳彥仁發生
    碰撞後，被告羅桂香駕駛車輛隨即停止，惟被告黃忠慶騎駛
    大型重機車，駛入慢車道直行且行經閃光黃燈號誌路口，未
    與前車保持足夠之安全距離，致前車肇事後又未充分注意車
    前路口之狀況，為肇事原因等情，有交通部公路總局新竹區
    監理所109 年3月2日竹監鑑字第1090003703號函及其附竹苗
    區車輛行車事故鑑定會鑑定意見書1 份（11255號偵卷第98
    頁至第101頁）附卷可佐；嗣經本院再送交通部公路總局車
    輛行車事故鑑定覆議會覆議，仍認被告羅桂香駕駛自用小客
    車，行經閃光黃燈號誌路口，左轉彎時未讓對向直行車先行
    ，為肇事主因；被告陳彥仁騎駛大型重機車駛入慢車道有違
    規定，行經閃光黃燈號誌路口，未減速接近，注意安全，小
    心通過，為肇事次因；又被告羅桂香、陳彥仁發生碰撞後，
    被告羅桂香駕駛車輛經被告黃忠慶騎駛大型重機車駛入慢車
    道有違規定，行經閃光黃燈號誌路口，未與前車保持隨時可
    以煞停之距離，且未減速接近，小心通過，致撞擊前方已肇
    事車輛，為肇事原因等節，有交通部公路總局110年1月27日
    路覆字第1100000346號函及其附車輛行車事故鑑定覆議會覆
    議意見書1份（本院卷第103頁至第109頁），均同本院前開
    之認定。據此，本件車禍既係因被告羅桂香、陳彥仁、黃忠
    慶之過失所致，而被告羅桂香、陳彥仁亦確因本件車禍受有
    上開傷害，顯然被告羅桂香之過失與被告陳彥仁之傷害；被
    告陳彥仁、黃忠慶之過失與被告羅桂香之傷害間確具有相當
    因果關係無訛。從而，本件事證明確，被告等人犯行均堪予
    認定，應依法論科。
二、論罪科刑：
  ㈠按行為後法律有變更者，適用行為時之法律。但行為後之法
    律有利於行為人者，適用最有利於行為人之法律，刑法第2
    條第1項定有明文。查被告等人行為後，刑法第284條規定業
    於108年5月29日修正公布，並自同年5月31日生效。修正前
    刑法第284條原規定：「（第1項）因過失傷害人者，處6月
    以下有期徒刑、拘役或500元以下罰金，致重傷者，處1年以
    下有期徒刑、拘役或500元以下罰金。（第2項）從事業務之
    人，因業務上之過失傷害人者，處1年以下有期徒刑、拘役
    或1千元以下罰金，致重傷者，處3年以下有期徒刑、拘役或
    2千元以下罰金」；修正後則規定：「因過失傷害人者，處1
    年以下有期徒刑、拘役或10萬元以下罰金；致重傷者，處3
    年以下有期徒刑、拘役或30萬元以下罰金」，修正後刪除業
    務過失傷害罪之處罰，並提高普通過失傷害罪之法定刑，經
    比較修正前、後之規定，修正後之規定並未較有利於被告等
    人，是依刑法第2條第1項前段規定，應適用被告等人行為時
    即修正前刑法第284條第1項前段規定予以論處。是核被告羅
    桂香、陳彥仁、黃忠慶所為，均係犯修正前刑法第284 條第
    1項前段之過失傷害罪。
　㈡被告等人於肇事後均立即停留在現場等候，且均在有偵查犯
    罪權限之機關或公務員尚不知何人為肇事者前，主動向到場
    處理之警員坦承肇事，而自願接受裁判等情，有新竹縣政府
    警察局新埔分局關西分駐所道路交通事故肇事人自首情形紀
    錄表3份附卷可稽（11255號偵卷第43頁至第45頁），是被告
    等人對於未發覺之犯罪自首而有願接受裁判之意，爰均依刑
    法第62條前段之規定減輕其刑。
  ㈢爰審酌被告等人本均應遵守行車相關規定，而案發當時不論
    路況、視距均屬良好，被告羅桂香駕駛自用小客車，左轉彎
    時未讓對向直行車先行，而被告陳彥仁騎駛大型重機車除駛
    入慢車道有違規定外，行經閃光黃燈號誌路口，未減速接近
    ，注意安全，因而與被告羅桂香發生碰撞；被告黃忠慶騎駛
    大型重機車除駛入慢車道有違規定外，行經閃光黃燈號誌路
    口，未與前車保持隨時可以煞停之距離，且未減速接近，小
    心通過，致撞擊前方被告羅桂香、陳彥仁已肇事車輛，其等
    所為均實值非難，惟考量被告等人犯後均坦承犯行，及被告
    陳彥仁、黃忠慶前無任何刑事前科紀錄，有臺灣高等法院被
    告前案紀錄表2份（本院卷第209頁、第211頁）在卷可查，
    其等素行尚謂良好，兼衡被告羅桂香高職畢業之智識程度，
    目前為家管，與配偶及寵物狗2隻同住，家中經濟狀況勉持
    ；被告陳彥仁專科畢業之智識程度，現從事服務業，已婚育
    有子女2名，目前與父母同住，家中經濟狀況普通；被告黃
    忠慶國中畢業之智識程度，現從事服務業，未婚無子女，與
    父親同住，家中經濟狀況普通等一切情狀（本院卷第234頁
    ），分別量處如主文所示之刑，並均諭知易科罰金之折算標
    準。　　
乙、無罪部分：　　
壹、公訴意旨另以：被告羅桂香於108年4月5日16時50分許，駕
    駛車牌號碼00-0000號自用小客車，駛至閃光黃燈號誌之新
    竹縣關西鎮正義路與光復路交岔路口欲左轉行駛時，未充分
    注意對向直行駛入之車輛並讓其先行，先與被告陳彥仁騎駛
    之車牌號碼000-0000號大型重型機車發生碰撞，再與被告兼
    告訴人黃忠慶（下簡稱被告黃忠慶）騎駛之車牌號碼00-00
    號大型重型機車發生碰撞，致被告黃忠慶受有右側肩膀挫傷
    、右側大腿挫傷、左側膝部撕裂傷（撕裂傷長約1公分）、
    左側小腿擦傷之傷害，因認被告羅桂香對被告黃忠慶涉犯修
    正前刑法第284 條第1項前段之過失傷害罪等語。
貳、按犯罪事實應依證據認定之，無證據不得認定犯罪事實，又
    不能證明被告犯罪者應諭知無罪之判決，刑事訴訟法第154
    條第2 項、第301 條第1 項分別定有明文。次按，刑事訴訟
    法所謂認定犯罪事實之證據，係指足以認定被告確有犯罪行
    為之積極證據而言，該項證據自須適合於被告犯罪事實之認
    定，始得採為斷罪資料。如未能發現相當證據，或證據不足
    以證明，自不能以推測或擬制之方法，以為裁判基礎。又認
    定犯罪事實所憑之證據，雖不以直接證據為限，間接證據亦
    包括在內，然而無論直接證據或間接證據，其為訴訟上之證
    明，須於通常一般人均不致有所懷疑，而得確信其為真實之
    程度者，始得據為有罪之認定，倘其證明尚未達到此一程度
    ，而有合理之懷疑存在時，事實審法院復已就其心證上理由
    予以闡述，敘明其如何無從為有罪之確信，即應為無罪之判
    決（最高法院29年度上字第3105號、40年度台上字第86號及
    76年度台上字第4986號判決意旨參照）。 　　　
參、公訴意旨認被告羅桂香對被告黃忠慶涉有上開修正前刑法28
    4 條第1 項之過失傷害罪嫌，無非係以：被告羅桂香之供述
    、被告黃忠慶之指述、被告陳彥仁之證述、道路交通事故調
    查表㈠、道路交通事故調查報告表㈡、西園醫療財團法人西園
    醫院診斷證明書、現場照片數張為其主要論據。訊據被告羅
    桂香固坦承於上述時間駕駛車牌號碼00-0000號自用小客車
    ，駛至閃光黃燈號誌之新竹縣關西鎮正義路與光復路交岔路
    口欲左轉行駛時，先與被告陳彥仁騎駛之車牌號碼000-0000
    號大型重型機車發生碰撞後，被告黃忠慶騎駛之車牌號碼00
    -00號大型重型機車隨後撞擊被告羅桂香之上開自用小客車
    之事實，惟否認對被告黃忠慶有何過失傷害之犯行，辯稱：
    是被告黃忠慶騎駛大型重型機車撞上我駕駛之自用小客車等
    語（本院卷第230頁）。辯護人則為被告羅桂香辯護略以：
    依照車輛行車事故鑑定會、覆議會之結果，被告羅桂香對被
    告黃忠慶之傷害結果並無肇責等語（本院卷第132頁）。經
    查：
一、被告羅桂香於108年4月5日16時50分許，駕駛自用小客車，
    沿新竹縣關西鎮正義路由西往東方向行駛，行經正義路與光
    復路交岔路口，先與被告陳彥仁騎駛大型重型機車發生碰撞
    ，被告黃忠慶騎駛大型重型機車行駛至該路口處時，本應減
    速接近注意安全小心通過，卻疏未注意未與前車保持隨時可
    以煞停之距離，見狀閃避不及，隨後撞擊被告羅桂香已停駛
    之上開自用小客車等情，業經本院認定如前，再被告黃忠慶
    因上開碰撞人車倒地，受有右側肩膀挫傷、右側大腿挫傷、
    左側膝部撕裂傷（撕裂傷長約1公分）、左側小腿擦傷之傷
    害等情，有西園醫療財團法人西園醫院診斷證明書1份在卷
    可查（11255號偵卷第32頁），且上開事實為被告羅桂香所
    不爭執（本院卷第62頁、第98頁、第136頁），是此部分事
    實堪認屬實。　　
二、公訴意旨認被告羅桂香與被告黃忠慶發生之碰撞事故，乃被
    告羅桂香行經新竹縣關西鎮正義路與光復路交岔路口時，未
    注意該車道號誌為閃光黃燈之交岔路口，未減速慢行小心通
    過，且未注意行駛至交岔路口時，轉彎車應暫停讓直行車先
    行，因而與被告黃忠慶騎駛之大型重型機車發生碰撞而有過
    失，惟公訴意旨稱被告羅桂香違背道路交通安全規則所稱「
    注意車前狀況」之情形，應是指駕駛人就其注意力所及之情
    況下，對於車前已存在或可能存在事物應予注意，以便採取
    適當之反應措施而言，是駕駛人注意車前狀況，應建立在行
    車當時之時間、空間之一切狀況下進行綜合判斷。並查：
　㈠被告黃忠慶於警詢、偵查及本院審理時自承：事故當時我與
    被告陳彥仁一同騎駛大型重型機車，我騎駛在被告陳彥仁身
    後，保持約3台轎車距離，沿正義路由東往西方向先後行駛
    至新竹縣關西鎮正義路與光復路交岔路口時，被告羅桂香駕
    駛自用小客車在該路口左轉，先撞上被告陳彥仁騎駛之大型
    重型機車左後車尾後，我與被告羅桂香之汽車僅相隔30公分
    距離，我雖有煞車但距離太近，反應不及再撞上被告羅桂香
    之汽車右副駕駛座車門等語（11255號偵卷第28頁至第29頁
    、第105頁背面；本院第229頁），可見被告羅桂香行經新竹
    縣關西鎮正義路與光復路交岔路口時與被告陳彥仁騎駛之大
    型重型機車發生碰撞後，被告黃忠慶騎駛之大型重型機車，
    始因未與前車保持隨時可以煞停之距離，方與前方被告羅桂
    香已發生事故之汽車碰撞，而被告羅桂香與被告黃忠慶發生
    碰撞事故時，被告羅桂香駕駛之汽車業已停駛，既然被告羅
    桂香之駕駛行為業已停止，則被告羅桂香當無從預料被告黃
    忠慶未與被告陳彥仁保持安全距離之駕駛行為，因而閃避不
    及再行撞擊被告羅桂香已停駛之汽車，自無法斷論被告羅桂
    香與被告黃忠慶之碰撞事故，被告羅桂香有注意車前狀況之
    肇事責任。　　　　　
　㈡況本件交通事故經送交通部公路總局新竹區監理所竹苗區車
    輛行車事故鑑定會鑑定肇事責任，結果認被告羅桂香、陳彥
    仁發生碰撞後，被告羅桂香駕駛車輛隨即停止即受被告黃忠
    慶騎駛之大型重機車撞擊，無肇事因素；惟被告黃忠慶騎駛
    大型重機車，駛入慢車道直行且行經閃光黃燈號誌路口，未
    與前車保持足夠之安全距離，致前車肇事後又未充分注意車
    前路口之狀況，為肇事原因等情，有交通部公路總局新竹區
    監理所109 年3月2日竹監鑑字第1090003703號函及其附竹苗
    區車輛行車事故鑑定會鑑定意見書1 份（11255號偵卷第98
    頁至第101頁）存卷可憑；嗣經本院再送交通部公路總局車
    輛行車事故鑑定覆議會覆議，仍認被告羅桂香、陳彥仁發生
    碰撞後，被告羅桂香駕駛車輛已肇事後再被被告黃忠慶騎駛
    之大型重機車碰撞，無肇事因素；被告黃忠慶騎駛大型重機
    車駛入慢車道有違規定，行經閃光黃燈號誌路口，未與前車
    保持隨時可以煞停之距離，且未減速接近，小心通過，致撞
    擊前方已肇事車輛，為肇事原因等節，有交通部公路總局11
    0年1月27日路覆字第1100000346號函及其附車輛行車事故鑑
    定覆議會覆議意見書1份（本院卷第103頁至第109頁）附卷
    可參，上開鑑定、覆議結果均與本院上開認定相同。是以，
    被告羅桂香駕駛之自用小客車既與被告陳彥仁騎駛之大型重
    型機車擦撞後停止其駕駛行為，則其對被告黃忠慶未與前車
    保持隨時可以煞停之距離且未減速慢行之違規行為，無從預
    料而無預防義務，自難謂被告羅桂香對其與被告黃忠慶發生
    之碰撞事故，有能注意而不注意之過失，而令其對此負過失
    之責任。
　㈢至公訴意旨雖認被告陳彥仁、被告黃忠慶前後騎駛大型重型
    機車與被告羅桂香駕駛之汽車發生碰撞，無法切割為兩次行
    為作不同認定，遂對竹苗區車輛行車事故鑑定會鑑定意見書
    及車輛行車事故鑑定覆議會覆議意見書之認定存有疑義等語
    （本院卷第233頁）。惟查，被告羅桂香於108年4月5日16時
    50分許，駕駛上開汽車行經新竹縣關西鎮正義路與光復路交
    岔路口，與被告陳彥仁騎駛之大型重型機車發生碰撞後隨即
    煞停等節，業經本院認定如前，況被告黃忠慶亦於本院審理
    時自承：被告羅桂香駕駛之汽車與被告陳彥仁騎駛之大型重
    型機車發生碰撞後，約相隔5秒鐘其騎駛之大型重型機車始
    撞上被告羅桂香駕駛之汽車等語（本院第229頁），可認被
    告羅桂香駕駛之汽車與被告陳彥仁騎駛之大型重型機車發生
    碰撞後，其駕駛行為業已停止，相隔約5秒鐘後始因被告黃
    忠慶未與前車保持隨時可以煞停之距離，撞擊被告羅桂香已
    停駛之汽車，上開交通事故並非同時碰撞肇事，自非屬同一
    行為，公訴意旨認被告羅桂香先後與被告陳彥仁、被告黃忠
    慶發生碰撞為一行為所肇致，尚有未合，附此說明。
三、揆諸前揭說明，本件依卷內事證，尚無充足之證據可認被告
    羅桂香對其與被告黃忠慶發生之碰撞事故有過失行為，自無
    從逕為不利被告羅桂香之認定。至公訴意旨雖認被告羅桂香
    此部分犯嫌，與被告羅桂香前揭經論罪科刑之過失傷害犯行
    為一行為，然未洽之處業如前述，綜合上開說明，公訴意旨
    就被告羅桂香對被告黃忠慶涉犯過失傷害犯嫌部分所引用之
    各項證據並未達於通常之人均不致有所懷疑而得為確信其為
    真實之程度，而應為此部分有罪之判斷，既不能證明其等犯
    罪，自應就此部分為被告羅桂香無罪之判決，以昭審慎。
據上論斷，應依刑事訴訟法第299 條第1 項前段、第301 條第1
項，判決如主文。
本案經檢察官周文如提起公訴，檢察官劉正祥到庭執行職務。　
中　　華　　民　　國　　110 　年　　9 　　月　　1 　　日
                  刑事第二庭審判長法　官  楊數盈
                                  法　官  江宜穎
                                  法　官  崔恩寧
以上正本證明與原本無異。
如不服本判決應於收受本判決後20日內向本院提出上訴書狀，上
訴書狀應敘述具體理由。上訴書狀未敘述上訴理由者，應於上訴
期間屆滿後20日內補提理由書狀於本院(均須按他造當事人之人
數附繕本 )「切勿逕送上級法院」。 
中　　華　　民　　國　　110 　年　　9 　　月　　1 　　日
                                  書記官  莊琬婷

附錄本院論罪科刑法條：　
修正前中華民國刑法第284條　
因過失傷害人者，處 6 月以下有期徒刑、拘役或 5 百元以下罰
金，致重傷者，處 1 年以下有期徒刑、拘役或 5 百元以下罰金
。
從事業務之人，因業務上之過失傷害人者，處 1 年以下有期徒
刑、拘役或 1 千元以下罰金，致重傷者，處 3 年以下有期徒刑
、拘役或 2 千元以下罰金。